【裁判字號】    88,易,355
【裁判日期】    890111
【裁判案由】    竊盜
【裁判全文】
臺灣苗栗地方法院刑事判決                          八十八年度易字第三五五號
    公  訴  人  臺灣苗栗地方法院檢察署檢察官
    被      告  甲○○
右列被告因竊案件，經檢察官提起公訴（八十八年度偵字第六九七號），本院判決
如左：
    主  文
甲○○竊，處有期徒刑伍月。
    事  實
一、甲○○意圖為自己不法之所有，於民國（下同）八十六年二、三月間某日，在苗
    栗縣公館鄉玉泉村一八九之一號丙○○住處（侵入住宅部分未據告訴），竊取丙
    ○○所有之仿古ＣＤ音響（型號ＧＭＲ１９９０．ＡＶ─９５００．ＫＥ）一台
    （約值新台幣九千元），得手後留供己用，嗣於八十八年一月二十七日欲將之轉
    賣他人，而於同日十五時許，委請不知情之藍文欽（業經公訴人另為不起訴處分
    ）騎乘牌照號碼ＲＭＶ─六七九號機車搬運，途經苗栗市文山里西山公墓文山八
    十二之一號前，為警查獲，並扣得上開音響。
二、案經苗栗縣警察局苗栗分局報請臺灣苗栗地方法院檢察署檢察官偵查起訴。
    理  由
一、訊據被告甲○○固坦承於右揭時地載運上開音響為警查獲之事實，惟矢口否認有
    何竊盜犯行，辯稱：上開音響係伊以一只手錶與乙○○互易所得，伊並未行竊，
    至該手錶係伊於臺灣苗栗看守所觀察勒戒時，同舍房之綽號「少文」之桃園縣中
    壢市籍男子贈與予伊等語。惟查：右揭音響失竊之事實，業據被害人丙○○於警
    訊及本院訊問時指述明確，並有被害人丙○○出具之贓物認領保管單一紙在卷可
    佐；且證人乙○○於本院訊問時復結證稱：伊並未以本件音響與甲○○以一只手
    錶互易等語明確；又與被告同舍觀察、勒戒之人並無桃園縣籍之人乙節，此有臺
    灣苗栗看守所之被告入所及在押資料查詢表在卷可稽，並經證人即與被告同舍觀
    察、勒戒之張雲生於警訊時供證明確；又參以被告於偵查中對該手錶之廠牌、樣
    式、型號，均無以名之；再參以上開音響僅值九千元，被告竟以值新台幣二萬元
    之手錶與乙○○互易，亦與常情有違。綜上所述，足認被告上開所辯，要係事後
    卸責之詞，尚難採信。而本件音響既在被告持有中為警查獲，被告復無從證明該
    音響之合法來源，則被告上開竊盜犯行應堪認定。
二、核被告甲○○所為，係犯刑法第三百二十條第一項之竊盜罪。爰審酌被告一時貪
    圖小利，致罹刑章，竊得財物價值尚少及犯罪後之態度不佳等一切情狀，量處如
    主文所示之刑，以示懲儆。
據上論斷，應依刑事訴訟法第二百九十九條第一項前段，刑法第三百二十條第一項、
，罰金罰鍰提高標準條例第一條前段，判決如主文。
本案經檢察官蔡宗熙到庭執行職務。
中      華      民      國    八十九    年      一      月    三十一    日
                                        臺灣苗栗地方法院刑事庭
                                            法  官  林  燦  都
右正本證明與原本無異。
如不服本判決，應於送達後十日內向本院提出上訴狀(須附繕本)，上訴於臺灣高等
法院臺中分院。
                                            書記官  姚  錫  鈞
中      華      民      國    八十九    年      一      月    三十一    日
附錄論罪科刑法條
刑法第三百二十條第一項
意圖為自己或第三人不法之所有，而竊取他人之動產者，為竊盜罪，處五年以下有期
徒刑、拘役或五百元以下罰金。


司法院資訊處製作；財團法人民間司法改革基金會備份。
